臺灣士林地方法院刑事判決　　　　　　 100年度簡上字第75號
上　訴　人
即　被　告　蔡英雄
上列上訴人即被告因毀損案件，不服本院刑事庭民國100年3月16
日100年度審簡字第165號第一審刑事簡易判決（起訴案號：99年
度偵字第8924號），提起上訴，本院管轄之第二審合議庭判決如
下：
    主  文
原判決撤銷。
蔡英雄損壞他人之強化玻璃，足以生損害於他人，處拘役貳拾日
，如易科罰金，以新臺幣壹仟元折算壹日。
    事  實
一、蔡英雄於民國99年5 月1 日凌晨0 時30分許，在臺北市○○
    區○○街46號2 樓葉阿蘭所經營之卡拉OK店飲酒消費，與友
    人陳櫻美發生口角爭執，竟基於毀損之犯意，持威士忌酒瓶
    砸毀店內強化玻璃1 片，價值約新臺幣（下同）18,800元，
    致生損害於葉阿蘭。
二、案經葉阿蘭訴由臺北市政府警察局大同分局報請臺灣士林地
    方法院檢察署檢察官偵查起訴。
    理  由
壹、證據能力方面：
    按被告以外之人於審判外之言詞或書面陳述，除法律有規定
    者外，不得作為證據；又被告以外之人於審判外之陳述，雖
    不符合同法第159條之1至第159條之4之規定，但經當事人於
    審判程序同意作為證據，法院審酌該言詞陳述或書面陳述作
    成時之情況，認為適當者，亦得為證據；又當事人、代理人
    或辯護人於法院調查證據時，知有第159條第1項不得為證據
    之情形，而未於言詞辯論終結前聲明異議者，視為有前項之
    同意，刑事訴訟法第159條第1項及第159條之5分別定有明文
    。查本判決下列所引用之下列各項被告以外之人於審判外之
    言詞或書面陳述之證據能力，當事人於本院準備程序及審判
    期日中均未予爭執，且迄至言詞辯論終結前亦未再聲明異議
    ，本院審酌該等言詞陳述及書面陳述作成時之情況，並無不
    宜作為證據之情事，依刑事訴訟法第159條之5之規定，自得
    作為證據。至於遭毀損之現場照片3張，係以科學方式記錄
    而留存之影像，固具文書證據之外觀，但實際上仍非屬供述
    證據，而為調查犯罪所得之證物，應無傳聞法則之適用，而
    上開現場照片，亦經本院依法定調查證據程序提示上訴人即
    被告蔡英雄辨識，自得作為證據，合先敘明。
貳、實體方面
一、訊據被告對於上揭犯罪事實坦承不諱（詳見本院卷第18、30
    頁），核與告訴人葉阿蘭於警詢時所指訴及證人陳櫻美於警
    詢及偵查中所證述之情節相符（詳見臺灣士林地方法院檢察
    署99年度偵字第8924號卷，下稱偵查卷，第5 、9 、41頁）
    ，並有告訴人店內強化玻璃修復之估價單、收據影本及遭毀
    損之現場照片3 張在卷可稽（詳見偵查卷第17至20頁），足
    徵被告之上開自白與事實相符，應堪採信。本件事證明確，
    被告之犯行洵堪認定，應予依法論科。
二、核被告所為，係犯刑法第354條之損壞他人物品罪。原審以
    被告所犯前開損壞他人物品罪事證明確，予以論罪科刑，並
    判處被告拘役40日併予諭知以1千元折算1日之易科罰金折算
    標準，固非無見。然按刑事審判之量刑，旨在實現刑罰權之
    分配正義，故法院對科刑判決之被告量刑，應符合罪刑相當
    原則，使罰當其罪，以契合人民之法律感情，此於刑法第57
    條明定科刑時應審酌一切情狀，尤應注意該條所列各款情形
    ，以為科刑輕重之標準，否則即難謂適法。經查，本件被告
    犯後雖未能與告訴人達成民事和解，惟就告訴人因被告上開
    犯行所受18,800元之損害，迄今已獲賠償13,800元，此有被
    告歷次匯款單據影本3 紙及本院電話詢問告訴人所製作之電
    話紀錄1 紙附卷可考（詳見本院卷第15、20、21、26頁），
    足認其亟力彌補告訴人所受之損害，犯後態度尚佳，而原審
    於科刑時未及審酌，就被告上開犯行判處拘役40日，並諭知
    易科罰金之折算標準為1 千元折算1 日，難認已符罪刑相當
    原則，所為量刑即有可議，是被告上訴意旨以原審判決量刑
    過重為由指摘原判決不當，為有理由，自應由本院予以撤銷
    改判。爰審酌被告犯罪之動機、目的、手段及告訴人所受之
    損害，並考量被告犯後已坦承犯行，且已賠償告訴人相當之
    損害等犯後態度，並其生活狀況及智識程度等一切情狀，量
    處如主文第2 項所示之刑，並諭知易科罰金之折算標準，以
    示懲儆。
據上論斷，應依刑事訴訟法第455條之1第1項、第3項、第369條
第1項前段、第364條、第299條第1項前段，刑法第354條、第41
條第1項前段，刑法施行法第1條之1，判決如主文。
本案經檢察官李政達到庭執行職務。
中    華    民    國   100    年    11    月    24    日
                  刑事第四庭審判長法  官  黃雅君
                                  法  官  陳菊珍
                                  法  官  陳俞婷
以上正本證明與原本無異。
本件不得上訴。
                                  書記官  李玟郁
中    華    民    國   100    年    11    月    28    日